# 增资前如果企业没有经过年度报表审计的话，一定要先出具审计报告吗？

提问人：我家的婧婧 时间：2011-06-22 15:13:49
一家企业，由于不是法定必须经过年度审计的企业，因此，该企业好几年都没有经过年度审计了，现在要增资，我们事务所一定要先出具一份审计报告，再做增资吗？

回答人：chenyiwei
回复 bladesoul123 的帖子
基本赞同。增资验资中对被审验单位的相关科目实施必要审计程序本来就是验资准则规定的审验程序之一。但是无需出具单独的审计报告，只需要在验资底稿中体现出该等审计程序的执行情况和结果。